【裁判字號】    99,易,1386
【裁判日期】    991208
【裁判案由】    妨害名譽
【裁判全文】
臺灣臺北地方法院刑事判決              99年度易字第1386號
    公  訴  人  臺灣臺北地方法院檢察署檢察官
    被      告  陳正溪
                飯田秀子 日.
上列被告等因妨害名譽案件，經檢察官提起公訴（99年度偵字第
9579號），本院判決如下：
    主  文
本件公訴不受理。
    理  由
一、公訴意旨如起訴書（如附件）所載 。
二、按告訴乃論之罪，告訴人於第一審辯論終結前得撤回其告訴
    ，又告訴經撤回者，應諭知不受理之判決；並得不經言詞辯
    論為之，刑事訴訟法第238條第1項、第303條第3款、第307
    條分別定有明文。
三、經查：本件告訴人游燕美告訴被告陳正溪、飯田秀子2人妨
    害名譽案件，檢察官認被告2人均係涉犯刑法第309條第1項
    之罪嫌，依同法第314條之規定，須告訴乃論。茲據告訴人
    已與被告陳正溪當庭達成和解，並於被告陳正溪履行和解條
    件後，對被告陳正溪、飯田秀子2人均撤回其告訴，此有本
    院99年12月6日訊問筆錄1份、刑事撤回告訴狀1紙存卷可稽
    ，依照首揭說明，本件爰不經言詞辯論，逕為諭知不受理之
    判決。
據上論斷，應依到事訴訟法第303條第3款、第307條，判決如主
文。
中    華    民    國    99    年    12    月    8     日
                           刑事第八庭 法  官    徐千惠
以上正本證明與原本無異。
如不服本判決應於收受送達後10日內向本院提出上訴書狀，並應
敘述具體理由；其未敘述上訴理由者，應於上訴期間屆滿後20日
內向本院補提理由書（均須按他造當事人之人數附繕）「切勿逕
送上級法院」。
                                      書記官    高心羽
中    華    民    國    99    年    12    月    8     日
附件：（99年度偵字第9579號起訴書）
臺灣臺北地方法院檢察署檢察官起訴書
                                       99年度偵字第9579號
     被      告  陳正溪  男  58歲（民國○○年○月○日生）
                         住臺北市○○區○○街28號
                         國民身分證統一編號：Ｚ000000000號
                 飯田秀子
                         女  76歲（民國○○年○月○日生）
                         住臺北市○○區○○街28號
                         護照編號：TH0000000號（日本籍）
 上列被告等因妨害名譽案件，業經偵查終結，認應提起公訴，茲
 將犯罪事實及證據並所犯法條分敘如下：
         犯罪事實
 一、陳正溪在臺北市大安區○○○路○段92之1號經營便當店，緣
     游燕美於民國98年6月25日下午4時20分行經上址，向陳正溪
     反映勿佔用騎樓擺放椅子，以免妨礙他人通行等語，進而發
     生口角爭執，陳正溪與其母飯田秀子遂共同基於侮辱他人之
     犯意聯絡，在該公眾出入之場所，公然以「幹你娘雞歪」及
     「瘋女人」等語辱罵游燕美，使游燕美之人格名譽受貶損。
 二、案經游燕美訴由臺北市政府警察局大安分局報告偵辦。
         證據並所犯法條
 一、證據清單及待證事實
 ┌──┬──────────┬─────────────┐
 │編號│證    據    方    法│待證事實                  │
 ├──┼──────────┼─────────────┤
 │一  │被告陳正溪於警詢及本│承認有與游燕美發生口角爭執│
 │    │署偵查中之供述      │之事實，否認有何犯害名譽之│
 │    │                    │犯行。                    │
 ├──┼──────────┼─────────────┤
 │二  │被告飯田秀子於警詢中│承認有與游燕美發生口角爭執│
 │    │之供述              │，僅有說「恰查某」一語之事│
 │    │                    │實，惟否認有何妨害名譽之犯│
 │    │                    │行。                      │
 ├──┼──────────┼─────────────┤
 │三  │證人游燕美於警詢及本│全部之犯罪事實。          │
 │    │署偵查中之證述      │                          │
 ├──┼──────────┼─────────────┤
 │四  │證人時靜民於警詢及本│全部之犯罪事實。          │
 │    │署偵查中之證述      │                          │
 └──┴──────────┴─────────────┘
 二、核被告2人所為，係犯刑法第309條第1項公然侮辱罪嫌。被
     告2人間有犯意聯絡與行為分擔，請論以共同正犯。
 三、依刑事訴訟法第251條第1項提起公訴。
   此  致
 臺灣臺北地方法院
 中    華    民    國    99    年    4     月    30    日
                               檢  察  官  賴  秋  萍
 本件正本證明與原本無異
 中    華    民    國    99    年    5     月    11    日
                               書  記  官  林  鴻  嘉
 附錄本案所犯法條全文
 中華民國刑法第309條
 （公然侮辱罪）
 公然侮辱人者，處拘役或 3 百元以下罰金。
 以強暴犯前項之罪者，處1年以下有期徒刑、拘役或5百元以下罰
 金。

司法院資訊處製作；財團法人民間司法改革基金會備份。
